【裁判字號】    98,抗,981
【裁判日期】    980924
【裁判案由】    聲請法官迴避
【裁判全文】
臺灣高等法院刑事裁定                   98年度抗字第981號
抗  告  人
即  被  告  甲○○
上列抗告人因聲請法官迴避案件，不服臺灣板橋地方法院中華民
國九十八年七月三十一日裁定（九十八年度聲字第三五七九號）
，提起抗告，本院裁定如下：
    主  文
抗告駁回。
    理  由
一、本件聲請意旨略稱：據悉本件受命法官楊仲農曾任臺灣板橋
    地方法院檢察署檢察官五年，與偵查檢察官朱立豪曾為同事
    且為舊識，伊有合理懷疑受命法官有偏頗之虞，爰依刑事訴
    訟法第十八條第二款之規定，聲請本案受命法官迴避審理等
    語（詳原審卷第三頁）。
二、原審裁定意旨略以：按當事人聲請法官迴避，以有刑事訴訟
    法第十八條第一款、第二款所列情形之一者為限。次按刑事
    訴訟法第十八條第二款規定得聲請法官迴避原因之所謂有偏
    頗之虞，係指推事與訴訟關係人具有故舊恩怨等關係，其審
    判恐有不公平者而言。又所謂「足認其執行職務有偏頗之虞
    者」，係指以一般通常之人所具有之合理觀點，對於該承辦
    法官能否為公平之裁判，均足產生懷疑；且此種懷疑之發生
    ，存有其完全客觀之原因，而非僅出諸當事人自己主觀之判
    斷者，始足當之（參照最高法院十九年抗字第二八五號判例
    、七十九年台抗字第三一八號判例意旨）。聲請人就本件聲
    請受命法官迴避之理由，僅以受命法官曾任臺灣板橋地方法
    院檢察署檢察官，即推測法官與同署偵查檢察官具有密切之
    交誼，惟並未敘明受命法官執行職務過程，究有何執行職務
    顯有偏頗之虞之具體事實，是其聲請受命法官迴避，自難認
    為正當，而駁回其聲請。
三、抗告意旨略以：原審之裁定應由台灣板橋地方法院院長、原
    刑事第十九庭審判長法官汪怡君、法官楊筑婷等三人合議裁
    定之，方為適法；受命法官原任職台灣板橋法院檢察署，期
    間長達六年，對於署內其他檢察官，基於司法倫理，相敬如
    賓；再受命法官曾因申報財產不實被罰，顯未盡公務員應誠
    實清廉，謹慎勤勉之義務；又受命法官任職台灣花蓮地方法
    院期間，其審理該院九十五年度花簡字第七五一號妨害自由
    案件，審理過程草率，有怠職之事實；另受命法官動輒控告
    院長，顯然不遵守法令云云。
四、經查：原審法院就本件聲請法官迴避案，係由原合議庭外之
    另三位法官組合議庭裁定之，依法並無不合；且原審法院並
    無不足法定人數致不能合議而須由該院院長裁定之情事，先
    予敘明。再有關受命法官申報財產之事，與其在本案是否會
    偏頗檢察官無涉。又受命法官任職台灣花蓮地方法院期間，
    其審理該院九十五年度花簡字第七五一號案件，其審理過程
    如何，亦與其在本案是否會偏頗檢察官無關連性。另受命
    法官任職台灣花蓮地方法院期間，其控告該院院長之事，亦
    與其在本案是否會偏頗檢察官不相干。從而，原審認本件聲
    請受命法官迴避之理由，僅以受命法官曾任臺灣板橋地方法
    院檢察署檢察官，而認其執行職務顯有偏頗之虞，難認為正
    當，而駁回其聲請，核無不合。是本件抗告，為無理由，應
    予駁回。
據上論結，應依刑事訴訟法第四百十二條，裁定如主文。
中    華    民    國    98    年    9     月    24    日
                  刑事第十七庭  審判長法  官 趙功恆
                                      法  官 陳世宗
                                      法  官 陳憲裕
以上正本證明與原本無異。
不得再抗告。
                                      書記官 張玉如
中    華    民    國    98    年    9     月    25    日


司法院資訊處製作；財團法人民間司法改革基金會備份。
